ro-RO: Artă și divertisment > Hobby-uri și artă > Artizanat > Instrumente folosite pentru artă/artizanat > Dispozitive pentru fire și ațe > Bobinatoare pentru mosoare de fire și ațe: Bobinatoare electrice; Bobinatoare manuale
th: ศิลปะและความบันเทิง > งานอดิเรกและศิลปะสร้างสรรค์ > ศิลปะและงานฝีมือ > เครื่องมือทำงานศิลปะและงานฝีมือ > เครื่องมือเส้นไหมและเส้นด้าย > เครื่องม้วนเส้นด้าย เส้นใย และกระสวยด้าย: เครื่องม้วนไฟฟ้า; เครื่องม้วนพกพา
pl: Sztuka i rozrywka > Hobby i sztuki piękne > Sztuka i rękodzieło > Narzędzia dla artystów i rękodzielników > Narzędzia do nici i przędzy > Nawijarki do nici i przędzy: Nawijarki elektryczne; Nawijarki ręczne
de: Kunst & Unterhaltung > Hobby & Kunst > Kunsthandwerk & Hobby > Kunst- & Bastelwerkzeuge > Werkzeuge für die Faden- & Garnverarbeitung > Faden- & Garnwickler: Elektrische Wickler; Handwickler
nl: Kunst en entertainment > Hobby's en creatieve vaardigheden > Handwerk en hobby's > Handwerk- en hobbygereedschap > Gereedschap voor draad en garen > Draad- en garenwinders: Elektrische winders; Handbediende winders
da: Kunst og underholdning > Hobby og håndarbejde > Håndarbejde og hobby > Værktøjer til håndarbejde og hobby > Værktøjer til tråd og garn > Tråd og garn – vikleapparat: Elektriske vikleapparater; Håndholdte vikleapparater
fr: Arts et loisirs > Loisirs et arts créatifs > Loisirs créatifs > Outils pour loisirs créatifs > Outils pour fil et laine > Enrouleurs de fil, bobinoirs et pelotonneuses: Enrouleurs électriques; Enrouleurs portatifs
ja: 芸術・エンターテイメント > 趣味・コレクション > クラフト・アート > アート・クラフト用具 > 糸関連用具 > 糸巻き器: 電動ワインダー; 手持ちワインダー
en: Arts & Entertainment > Hobbies & Creative Arts > Arts & Crafts > Art & Crafting Tools > Thread & Yarn Tools > Thread, Yarn & Bobbin Winders: Electric Winders; Handheld Winders
sk-SK: Umenie a zábava > Záľuby a tvorivé dielne > Výtvarná dielňa > Nástroje pre výtvarnú dielňu > Nástroje na nite a priadzu > Cievkové navíjačky nití a priadze: Elektrické navíjačky; Manuálne navíjačky
hu: Művészet és szórakoztatás > Hobbik és kreatív művészet > Művészet és barkácsolás > Művészeti és kézműves eszközök > Cérna- és fonaleszközök > Cérna-, fonal- és orsótekercselők: Elektromos tekercselők; Kézi tekercselők
cs: Umění a zábava > Hobby, hudba a výtvarné umění > Řemesla a koníčky > Hobby pomůcky > Nástroje na nitě a příze > Navíječe nití a příze: Elektrické navíječe; Ruční navíječe
bg-BG: Изкуства и развлечения > Хобита и творчески изкуства > Изкуства и творчество > Творчески инструменти > Инструменти за конци и прежди > Машини за навиване на конци, прежди и калерчета: Електрически машини за навиване; Ръчни машини за навиване
es: Arte y ocio > Hobbies y artes creativas > Manualidades > Herramientas para manualidades > Herramientas para hilar y tejer > Bobinadoras de hilo y lana: Bobinadores eléctricos; Bobinadores de mano
el: Τέχνες & Ψυχαγωγία > Χόμπι & Δημιουργικές Τέχνες > Τέχνες & Χειροτεχνίες > Εργαλεία τέχνης & χειροτεχνίας > Εργαλεία κλωστής & νήματος > Κλωστές, νήματα και μπομπινουάρ: Ηλεκτρικοί τυλιχτές; Χειροκίνητοι τυλιχτές
pt-PT: Artes e lazer > Passatempos e artes criativas > Artes e trabalhos manuais > Ferramentas para artes e trabalhos manuais > Ferramentas de linhas e fios > Enroladores de bobina, linhas e fios: Enroladores elétricos; Enroladores manuais
lt-LT: Menai ir pramogos > Hobiai ir menai > Menai ir amatai > Menų ir amatų įrankiai > Siūlų ir verpalų įrankiai > Siūlų, verpalų ir ričių suktuvai: Elektriniai suktuvai; Rankiniai suktuvai
sl-SI: Kultura in zabava > Hobiji in ustvarjalne umetnosti > Umetnost in ročna dela > Orodje za umetniško ustvarjanje in ročna dela > Orodja za niti in prejo > Orodja za navijanje niti, preje in navojev za sukanec: Električna orodja za navijanje; Ročna orodja za navijanje
hr-HR: Umjetnost i zabava > Hobiji i kreativne umjetnosti > Umjetnost i rukotvorine > Alati za umjetnost i rukotvorine > Alati za konac i pređu > Namotači za konac, pređu i špule: Električni namotači; Ručni namotači
ru: Искусство и развлечения > Хобби и творчество > Искусство и рукоделие > Инструменты для художественных работ и рукоделия > Инструменты для работы с нитями и пряжей > Моталки для ниток и пряжи: Электрические моталки; Ручные моталки
it: Arte e svago > Hobby e arti creative > Artigianato e hobby > Strumenti per hobby e artigianato > Strumenti per filati > Arcolai e dipanatori per filati: Avvolgitori elettrici; Avvolgitori portatili
zh-TW: 藝術/娛樂 > 嗜好和創作藝術 > 藝術品和手工藝品 > 美術/手工藝工具 > 針線工具 > 捲線機: 電動捲線器; 手持捲線器
ko: 아트/엔터테인먼트 > 취미/예술 > 미술/공예 > 미술/공예 도구 > 수예 도구 > 실감개/밑실감개: 전기 와인더; 휴대용 와인더
sv: Konst och underhållning > Hobby och skapande > Hantverk och hobbyer > Hobbyverktyg > Tråd- och garnverktyg > Tråd- och garnlindare: Elektriska vindor; Handhållna vindor
zh-CN: 艺术与娱乐 > 爱好/艺术创作 > 手工艺品 > 手工艺工具 > 线/纱线工具 > 绕线机: 电动绕线机; 手持式绕线机
pt-BR: Artes e entretenimento > Hobbies e artes > Arte e artesanato > Ferramentas para arte e artesanato > Ferramentas para linhas e fios > Bobinadores de linha e fios: Enroladores elétricos; Enroladores manuais
vi: Nghệ thuật và giải trí > Sở thích và nghệ thuật sáng tạo > Đồ thủ công mỹ nghệ > Dụng cụ thủ công mỹ nghệ > Dụng cụ đan móc > Máy quấn chỉ: Máy quấn chỉ chạy điện; Máy quấn chỉ cầm tay
nb: Kunst og underholdning > Hobby og kreativitet > Kunst og håndverk > Verktøy til kunst og håndverk > Tråd- og garnverktøy > Tråd-, garn- og nøstemaskiner: Elektriske trekkere; Håndholdte trekkere
tr: Sanat ve Eğlence > Hobiler ve Sanatsal Çalışmalar > Sanatlar ve El İşleri > Sanat ve El İşi Araçları > İplik ve Yün Araçları > İplik, Yün İpliği ve Makara Sarma Aletleri: Elektrikli Sarma Aletleri; El Tipi Sarma Aletleri
fi: Taide ja viihde > Harrastukset ja taiteet > Taide ja askartelu > Taide- ja askarteluvälineet > Langat ja ompelutarvikkeet > Langan, narun ja puolan kehruuvälineet: Sähköiset puolauskoneet; Käsikäyttöiset puolauskoneet